Inventaris van de archieven van de Commissies tot opsporing van oorlogsmisdadigers [COOM], (1942) 1944-1949 (1984)
Nationaal Archief, Den Haag
- NEDERLANDSE COMMISSIE INZAKE OORLOGSMISDRIJVEN IN NEDERLAND, (1942-) 1945-1948 (1949), 2
  - Bureau Opsporing Oorlogsmisdrijven (BOOM), 2.1
    - Sub-commissies, 2.1.2
      - Sub-commissie Maastricht, 2.1.2.8
        - Stukken betreffende onderzoeken naar misdaden begaan door de Sicherheitspolizei en de SD-Aussendienststelle Maastricht., 1945-1948; 3729-3820; 1 pak en 91 omslagen
          - Onderzoek naar de moord op politieambtenaar Grit te Haarlem op 24 april 1945, 1945 - 1947, 3798
          - Onderzoek naar de moord op de twee illegale werkers H.W.H. Gommans en C. Jansen te Reuver-Belfeld op 7 oktober 1944, 1945 - 1947, 3799
          - Onderzoek naar de onteigeningen van goederen ten nadele van de firma Etage S. van Frank en Co. en Marie Louis te Maastricht alsmede de benoeming van de bewindvoerders E. Vogt en A. Reichenbach, 1945 - 1947, 3800
          - Onderzoek naar de spionageactiviteiten ten gunste van Duitsland door H. Ramus, 1945 - 1947, 3801
          - Onderzoek naar de verdwijning van het Russische meisje G. Malzenwitsch omstreeks november 1944, 1945 - 1947, 3802
          - Onderzoek naar een schietpartij te Sevenum op 20 september 1944 tussen zeven Duitse soldaten en enige Nederlanders waarbij S.S. de Groot en S.P. de Groot zijn doodgeschoten, 1945 - 1947, 3803
          - Onderzoek naar het arresteren en mishandelen van Nederlanders, gepleegd te Tegelen, Kaldenkirchen (Dld.) en Dülken (Dld.), 1945 - 1947, 3804
          - Onderzoek naar het doodschieten van H.S. Ritzen op het Vrijthof te Maastricht op 4 september 1944, 1945 - 1947, 3805
          - Onderzoek naar het doodschieten van J.M. Hoeijmakers te Sevenum op 8 oktober 1944, 1945 - 1947, 3806
          - Onderzoek naar het eventuele verraad en de arrestatie van een aantal illegale werkers behorende tot de LO, district Gulpen, op 21 juli 1944, 1945 - 1947, 3807
          - Onderzoek naar het executeren van L.H. Geloven te Kessel op 9 oktober 1944, 1945 - 1947, 3808
          - Onderzoek naar het fusilleren van H.H. Geenen in december 1943 te Kessel, 1945 - 1947, 3809
          - Onderzoek naar het fusilleren van P. Korsten en P.J.J. Hoebers te Helden op 10 augustus 1944, 1945 - 1947, 3810
          - Onderzoek naar het fusilleren van R. Heijnen uit Roermond, eind december 1944, alsmede de arrestatie van 13 andere personen uit de omgeving van Roermond, 1945 - 1947, 3811
          - Onderzoek naar het fusilleren van de joden O. Grünthal en W. Rosenthal op 1 november 1944 te Hout-Blerick, 1945 - 1947, 3812
          - Onderzoek naar het inbeslagnemen van geld bij de Nederlandsche Landbouwbank te Roermond omstreeks februari 1945, 1945 - 1947, 3813
          - Onderzoek naar het mishandelen van leden van de illegale ondergrondse beweging te Vught in de maanden juni en juli 1944, 1945 - 1947, 3814
          - Onderzoek naar het neerschieten van kapelaan Ramakers te Heerlen op 18 augustus 1944, 1945 - 1947, 3815
          - Onderzoek naar het ontruimen van Nederlandse bedrijven en het vorderen van machines ten behoeve van de Duitse Weermacht te Venlo en omgeving, 1945 - 1947, 3816
          - Onderzoek naar het zgn. 'Sonderlass' waarop leden van de voormalige Sicherheitspolizei en de SD-Aussendienststelle Maastricht zich tijdens hun verhoor beroepen, 1945 - 1947, 3817
          - Onderzoek naar het doodschieten van L.H. van Geloven op 8 oktober 1944 te Kessel, 1946 - 1947, 3818
          - Onderzoek naar het doodschieten van de illegale werkers H.W.H. Gommans en C. Janssen op 7 oktober 1944 te Belfeld en Beesel, 1946 - 1947, 3819
          - Algemene correspondentie over misdaden begaan door de Sicherheitspolizei en de SD-Aussendienststelle Maastricht, 1946-1947, 3820
        - Stukken betreffende het onderzoek naar de moord op rector Van der Boorn uit Posterholt eind 1944., 1945-1948; 3821; 1 omslag
        - Lijsten van personen die verklaren door voormalige leden van de Sicherheitspolizei en de SD-Aussendienststelle Maastricht te zijn gearresteerd en mishandeld., 1946; 3822; 1 omslag
        - Stukken betreffende de beantwoording van een vragenlijst door personen die gedurende de bezettingsjaren door of vanwege de SD of enige andere Duitse instantie zijn gearresteerd., 1946; 3823; pak
        - Stukken betreffende het onderzoek naar de moord op M. Wilms omstreeks oktober 1944 te Helden-Beringen., 1946; 3824; 1 omslag
        - Stukken betreffende het onderzoek naar door Duitsers gepleegde diefstallen, omstreeks oktober 1944 te Swalmen., 1946; 3825; 1 omslag
        - Stukken betreffende onderzoeken naar gedragingen van Duitsers die destijds door de Chef van de Politieke Recherche Mijnstreek, rayon Brunssum, zijn geplaatst op de lijst van oorlogsmisdadigers., 1946; 3826-3828; 3 omslagen
          - Martins, F.H., 3826
          - Schroiff, W., 3827
          - Simons, J., 3828
        - Verklaringen van W. Micheels, Sturmscharführer van de Sicherheitspolizei in Nederland, met bijzonderheden over R.H.G. Nietsch, eveneens Sturmscharführer van de Sicherheitspolizei in Nederland., 1946; 3829; 1 omslag
        - Voorlopig rapport van de Duitse sabotagegroep vóór mei 1940 te Maastricht., 1946; 3830; 1 omslag
        - Stukken betreffende het onderzoek naar de gedragingen van Hauptmann Hugo behorende tot de 7e Divisie Valschermjagers., 1946-1947; 3831; 1 omslag
        - Stukken betreffende het onderzoek naar de gedragingen van S.H.Th.F. Emans, verdacht van collaboratie met de Duitsers., 1946-1947; 3832; 1 omslag
        - Stukken betreffende het onderzoek naar door Duitsers gepleegde misdaden te Roggel in de nacht van 7 op 8 november 1944., 1946-1947; 3833; 1 omslag
        - Stukken betreffende het onderzoek naar door leden van de NSDAP-Ortsgruppe omstreeks november 1944 te Swalmen gepleegde misdrijven., 1946-1947; 3834; 1 omslag
        - Stukken betreffende het onderzoek naar het opblazen van de Rooms-Katholieke kerk te Horst Melderslo op 23 november 1944., 1946-1947; 3835; 1 omslag
        - Stukken betreffende het onderzoek naar het stelen van goederen door K. Goebeler als lid van de Sturmabteilung (SA) in de omgeving van Roermond en Maasniel gedurende de bezettingsjaren., 1946-1947; 3836; 1 omslag
        - Stukken betreffende het onderzoek naar het tot zinken brengen van ongeveer 200 schepen en sleepboten in de haven van Maasbracht op of omstreeks 30 september 1944 door leden van de Duitse Weermacht onder leiding van Oberluitenant Zentner., 1946-1947; 3837; 1 omslag
        - Stukken betreffende onderzoeken naar gedragingen gedurende de bezetting van diverse Rijksduisters., 1946-1947; 3838-3845; 8 omslagen
          - Emonds, J., verdacht van o.a het stelen van materialen van de staatsmijn 'Hendrik' te Geleen, 3838
          - Griebel, W.P., verdacht van het stelen van materialen van de staatsmijn 'Maurits' te Geleen, 3839
          - Heinz, verdacht van het verraad te Koningsbosch waarbij op 23 februari 1944 diverse personen werden gearresteerd, 3840
          - Kruyels, verdacht van het mishandelen van C.J. Dirks op het klooster Aan de Heibloem in de gemeente Heythuysen in juli 1944, 3841
          - Laufenberg, E. van, verdacht van onrechtmatig handelen jegens een zekere Van de Busch, 3842
          - Seidelmeijer, J., verdacht van het plegen van oorlogsmisdrijven in december 1944 te Echt, 3843
          - Tönnesen, familie, verdacht van lidmaatschap van diverse organisaties, 3844
          - Wiesen, S., verdacht van het plegen van diverse oorlogsmisdrijven, 3845
        - Stukken betreffende het onderzoek naar de indiensttreding van M. Jacobs bij het Duitse leger alsmede de beschuldiging betreffende het neerschieten van een kloosterzuster en het stelen van goederen., 1946-1948; 3846; 1 omslag
        - Stukken betreffende het onderzoek naar een roofoverval, gepleegd te Broekhuizenvorst op 1 oktober 1944, tengevolge waarvan een van de daders werd gearresteerd en op 4 oktober 1944 onder de gemeente Lottum werd doodgeschoten., 1946-1948; 3847; 1 omslag
        - Proces-verbaal van het onderzoek naar de gedragingen van Oberfeldwebel Bielefeld van Compagnie Bock-Zug 2, destijds ingekwartierd te Venlo., 1947; 3848; 1 stuk
        - Stuken betreffende het onderzoek naar het stelen van een vrachtauto uit de boerderij van J.J. M. Daemen te Hoensbroek, enige weken voor de bevrijding., 1947; 3849; 1 omslag
        - Stukken betreffende het onderzoek naar de gedragingen van H. Schöner tijdens de bezetting Verwaltungsführer van de Nationalsozialistisches Kraftfahrkorps (NSKK) op de Heibloem in de gemeente Heythuyzen., 1947; 3850; 1 omslag
        - Stukken betreffende het onderzoek naar de gedragingen van Hemmerich, Obersturmbahnfuhrer van de Sturmabteilung (SA), gedurende de bezetting te Well, gemeente Bergen., 1947; 3851; 1 omslag
        - Stukken betreffende het onderzoek naar de mishandeling van J.P.D. van Banning, oud burgemeester van Gennep, tijdens zijn gevangenschap in een Duits kamp te Goch (Dld.)., 1947; 3852; 1 omslag
        - Stukken betreffende het onderzoek naar de plundering van de inventaris van het gemeentehuis te Tegelen., 1947; 3853; 1 omslag
        - Stukken betreffende het onderzoek naar het fusilleren van een twaalftal personen, waarvan 11 Belgen en 1 Rus of Pool te Heer op 12 september 1944., 1947; 3854; 1 omslag
        - Stukken betreffende het onderzoek naar het plunderen en wegvoeren van vee door Duitsers, gepleegd in de maand januari 1945 in de gemeente Velden-Schandelo., 1947; 3855; 1 omslag
        - Stukken betreffende het onderzoek naar het stelen van geld en goederen van J. Laarakkers uit Ottersum in september 1944., 1947; 3856; 1 omslag
        - Stukken betreffende onderzoeken naar gedragingen van Duitse arbeiders die tijdens de bezetting werkzaam waren op de staatsmijn 'Maurits' te Geleen en die wegens gebleken felle nazi-gezindheid geacht worden een gevaar voor hun omgeving te kunnen opleveren., 1947; 3857-3863; 7 omslagen
          - Onderzoek contra G.A. Badnowitz, verdacht van misdaden tijdens de mijnstaking in 1943, 3857
          - Onderzoek contra B. Brömel, verdacht van het bedreigen met vuurwapens en mishandelen van C.R.W. Rutten, P.M. Keuleön, J. van Aubel en P. Hendriks op 29 juni 1941 op de weg van Geleen naar Wittem, 3858
          - Onderzoek contra H. Hardes, verdacht van misdragingen ten opzichte van Nederlanders, 3860
          - Onderzoek contra L.J. Hild, verdacht van het uitlokken van een arrestatie van A.J. Heynen, L. Haerden en L.K. Deckers wegens de aanranding van Duitsers en belediging van het Duitse Rijk, 3861
          - Onderzoek contra A.A. Kitzig, verdacht van het stelen van de inboedel van J.H. Odekerken ter waarde van plusminus f. 7.500,--, 3862
          - Onderzoek contra H.J.M. Riedel, verdacht van misdaden te Spaubeek, 3863
        - Stukken betreffende het onderzoek naar de gedragingen van de Fachwerbers Seidensticher, Dickhausen en Röwer, voorheen werkzaam bij het Arbeidsbureau te Roermond., 1947-1948; 3864; 1 omslag
        - Stukken betreffende het onderzoek naar de gedragingen van twee leden van de voormalige "Abwehrstelle Münster"., 1947-1948; 3865; 1 omslag
        - Stukken betreffende het onderzoek naar de moord op G.J.J. Romedenne op 3 september 1944 te Noorbeek., 1947-1948; 3866; 1 omslag
        - Stukken betreffende het onderzoek naar de overval op de Maasbrug te Gennep op 10 mei 1940., 1947-1948; 3867; 1 omslag
  - Nederlandsche Missie Opsporing Oorlogsmisdrijven (NMOO)/NWCC in Duitsland, 2.2
    - Hoofdverbindingsofficier van de Netherlands War Crimes Commission in Duitsland (Britse zone), 1945-1949, 2.2.1
      - Toegangen, 2.2.1.1
        - "Nummerregisters", verwijzend naar de zgn. research-dossiers, met vermelding van naam, woon- of verblijfplaats en omschrijving van de aard van het misdrijf., 1945-1949; 3868; 1 omslag
        - Agenda's van ingekomen en uitgaande brieven van de hoofdverbindingsofficier van de NWCC in Duitsland (lt. Kol. mr. R.P.J. Derksen)., 1945-1949; 3869-3888; 20 delen
          Periode 1946 nov. 28 - 1947 jan. 28 niet aanwezig.
          - 1945 juli 3 - 1945 nov 26; nrs. 1 - 537 inkomend (rood) en 1 - 477 uitgaand, 3869
          - 1945 nov. 26 - 1946 jan. 16; nrs. 538 - 962 inkomend (rood) en 478 - 730 uitgaand, 3870
          - 1946 jan. 18 - 1946 feb. 26; nrs. 963 - 1375 inkomend (rood) en 731 - 1171 uitgaand, 3871
          - 1946 feb. 27 - 1946 apr. 8; nrs. 1376 - 1806 inkomend (rood) en 1172 - 1637 uitgaand, 3872
          - 1946 apr. 8 - 1946 juni 11; nrs. 1807 - 2366 inkomend (rood) en 1638 - 2068 uitgaand, 3873
          - 1946 juni 11 - 1946 aug. 6; nrs. 2367 - 2928 inkomend (rood) en 2069 - 2734 uitgaand, 3874
          - 1946 aug. 6 - 1946 okt. 4; nrs. 2929 - 4478 inkomend (rood) en 2735 - 3289 uitgaand, 3875
          - 1946 okt. 5 - 1946 nov. 27; nrs. 4479 - 6021 inkomend (rood) en 3290 - 3920 uitgaand, 3876
          - 1947 jan. 29 - 1947 mrt. 19; nrs. 6804 - 8540 inkomend (rood) en 4615 - 5317 uitgaand, 3877
          - 1947 mrt. 19- 1947 mei 8; nrs. 8541 - 9303 inkomend (rood) en 5318 - 6121 uitgaand, 3878
          - 1947 mei 8 - 1947 juli 1; nrs. 9304 - 10018 inkomend (rood) en 6122 - 6773 uitgaand, 3879
          - 1947 juli 1 - 1947 aug. 29; nrs. 10019 - 10698 inkomend (rood) en 6774 - 7474 uitgaand, 3880
          - 1947 aug. 29 - 1947 okt. 17; nrs. 10699 - 11182 inkomend (rood) en 7475 - 8168 uitgaand, 3881
          - 1947 okt 17 - 1947 dec. 8; nrs. 11183 - 11833 inkomend (rood) en 8169 - 8883 uitgaand, 3882
          - 1947 dec. 8 - 1948 mrt. 15; nrs. 11834 - 12736 inkomend (rood) en 8883 - 9749 uitgaand, 3883
          - 1948 mrt. 15 - 1948 juni 24; nrs. 12737 - 13448 inkomend (rood) en 9750 - 10642 uitgaand, 3884
          - 1948 juni 25 - 1948 okt. 7; nrs. 13449 - 14285 inkomend (rood) en 10643 - 11652 uitgaand, 3885
          - 1948 okt. 7 - 1949 feb. 10; nrs. 14286 - 14987 inkomend (rood) en 11653 - 12470 uitgaand, 3886
          - 1949 feb. 10 - 1949 juni 17; nrs. 14988 - 15644 inkomend (rood) en 12471 - 13220 uitgaand, 3887
          - 1949 juni 17 - 1949 okt. 4; nrs. 15645 - 16109 inkomend (rood) en 13221 - 13620 uitgaand, 3888
        - Klapper op de zgn. AG-dossiers (Traitors)., 1945-1949; 3889; 1 kaartsysteem
          Alfabetisch geordend op achternaam van verrader. Toegang op de dossiers inzake traitors (inv.nrs 3954-3976).
        - Klapper op de zgn. research-dossiers (inv.nrs. 4026-4127), dossiers inzake concentratiekampen, rubriek AB (inv.nrs. 3921-3949) en de dossiers inzake War Crimes algemeen, rubriek H (inv.nrs. 3992-4003)., 1945-1949; 3890-3894; 1 kaartsysteem
          Alfabetisch geordend op plaats van het misdrijf.
          - A - Br, 3890
          - Bu - G, 3891
          - H - Ne, 3892
          - Ni - Sa, 3893
          - Sch - Z, 3894
        - Klapper op de zgn. research-dossiers (inv.nrs. 4026-4127), dossiers inzake concentratiekampen, rubriek AB (inv.nrs. 3921-3949), dossiers inzake War Crimes algemeen, rubriek H (inv.nrs. 3992-4003) en detention reports, rubriek Q (inv.nrs. 4013-4014)., 1945-1949; 3895-3907; 1 kaartsysteem
          Alfabetisch georend op achternaam van dader, verdachte of getuige.
          - A - Bod, 3895
          - Boe - Deg, 3896
          - Dek - Fis, 3897
          - Fit - Gw, 3898
          - H - Hoof, 3899
          - Hoog - Kn, 3900
          - Ko - Le, 3901
          - Li - My, 3902
          - N - Pu, 3903
          - Q - Schl, 3904
          - Schm - Sr, 3905
          - St - Vy, 3906
          - W - Z, 3907
        - "Extraditieboeken", alfabetische registers van oorlogsmisdadigers die zijn uitgeleverd aan Nederland en naar Duitsland zijn teruggebracht, met verwijzing naar het zgn. research-dossiernummer., 1946-1949; 3908; 1 omslag
      - Inwendige dienst (organisatie en personeel), 2.2.1.2
        Zie voor personeel, financiën, kantoorbehoeften, transport en huishoudelijke zaken ook de rubriek 2.1.2.1.3.
        - Stukken betreffende de aanschaf en het onderhoud van in gebruik zijnde voertuigen., 1945-1949; 3909; pak
        - Orders voor de inwendige dienst, uitgevaardigd door de kapitein G.G. Douwenga., 1946; 3910; 1 omslag
        - Klapper op administratieve voorschriften en legerorders., 1946-1947; 3911; 1 deel
        - Kantooragenda's, tevens gebruikt als rappelregister voor de correspondentie., 1946-1949; 3912-3914; 3 delen
          - 1946, 3912
          - 1947, 3913
          - 1949, 3914
        - Lijsten en personeelskaarten van militair- en burgerpersoneel, ingedeeld bij de NWCC, Bad Oeynhausen., 1947; 3915; 1 omslag
        - Kostenopgaven van gedane verstrekkingen of verrichte werkzaamheden gedurende de maanden januari - juli 1947, ontvangen van de Dienst van de kwartiermeester-Generaal, Verpleging en Cantinedienst, Afd. Benzine, Olie en Smeermiddelen (BOS)., 1948; 3916; 1 omslag
      - Correspondentie geordend volgens het rubriekenstelsel, 2.2.1.3
        Veel van de omslagen bevatten een eigen inhoudsopgave van de aanwezige documenten.
        - Dossiers inzake personeelszaken [rubriek A]., 1945-1947; 3917-3919; 1 pak en 2 omslagen
          - Dossier A1, nrs. 1-200; 1945 juli 2 - 1946 mei 21, 3917
          - Dossier A2, nrs. 1-343; 1946 mei 24 - 1947 sep. 11, 3918; pak
          - Dossier A3, nrs. 1-78; 1947 sep. 8 - 1947 dec. 19, 3919
        - Dossier inzake berichtgeving met betrekking tot de overbrenging van gevangenen en procesvoering [rubriek AA]., 1945-1947; 3920; 1 omslag
        - Dossiers inzake concentratiekampen [rubriek AB]., 1945-1949; 3921-3949, 4481; 5 pakken, 24 omslagen en 2 stukken
          Nader toegankelijk via de klappers op naam van dader, verdachte en getuige (inv.nrs 3895-3907) en op plaats van misdrijf (inv.nrs. 3890-3894).
          - Dossier AB: Algemeen, 1945 - 1947, 3921; pak
          - Dossier AB/A: Amersfoort, 1946 - 1949, 3922; pak
            Bevat foto's kampbewaarders.
          - Dossier AB/B: Buchenwald, 1945 - 1947, 3923
          - Dossier AB/BA: Birkenau-Auschwitz, 1946 - 1948, 3924
          - Dossier AB/Bru: Brundbuettelkoog, 1946 - 1947, 3925
          - Dossier AB/D: Dachau, 1945 - 1947, 3926
          - Dossier AB/Do: Dorau, 1945 - 1946, 3927
          - Dossier AB/F: Flossenburg, 1946 - 1947, 3928
          - Dossier AB/Fu: Fuhlsbuettel, 1945 - 1946, 3929
          - Dossier AB/H: Heerte, 1947, 3930
          - Dossier AB/L: Liebenau, 1945 - 1947, 3931
          - Dossier AB/M: Mauthausen, 1946 - 1947, 3932
          - Dossier AB/M-H: Marl-Hüls, 1946 - 1949, 3933
          - Dossier AB/N: Neuengamme, 1945 - 1947, 3934; pak
          - Dossier AB/Na: Natzweiler, 1945 - 1947, 3935
          - Dossier AB/O: Oraniënburg-Sachsenhausen, 1945 - 1947, 3936
          - Dossier AB/Os: Oswiecen, 1946, 3937
          - Dossier AB/Re: Rehmsdorff, 1946 - 1947, 3938
          - Dossier AB/Ren: Rendsburg, 1946, 3939
          - Dossier AB/Rs: Rees, 1946 - 1949, 3940; pak
          - Dossier AB/S: Schwesing, 1945 - 1946, 3941
          - Dossier AB/Sch: Schandelak, 1946, 3942
          - Dossier AB/Si: Siegburg, 1945 - 1948, 3943
          - Dossier AB/So: Sobibor, 1946 - 1949, 3944
          - Dossier AB/Son: Sonnenburg, 1947, 3945
          - Dossier AB/St: Stutthof, z.d, 3946; stuk
          - Dossier AB/Tw: Tweiwalkovski, z.d, 3947; stuk
          - Dossier AB/V: Vught, 1945 - 1949, 4481; pak
          - Dossier AB/W: Wilhelmsburg, z.d, 3948
          - Dossier AB/We: Wesseling, z.d, 3949
        - Dossier inzake mishandelingen van Nederlandse krijgsgevangenen [rubriek AC]., z.d; 3950; 1 omslag
        - Dossier inzake afwezigheid van NWCC-personeel [rubriek AD]., z.d; 3951; 1 omslag
        - Dossier inzake uitlevering van oorlogsmisdadigers aan Nederland [rubriek AE]., z.d; 3952; 1 pak
        - Dossier inzake reispassen voor oorlogsdelinquenten [rubriek AF]., z.d; 3953; 1 omslag
        - Dossiers inzake traitors [rubriek AG]., 1947-1949; 3954-3976; 23 pakken
          De in de documenten voorkomende namen hebben een verwijzing in een afzonderlijke klapper. Zie hiervoor inv.nr. 3889.
          - Dossier AG 1a: Algemeen, 3954
          - Dossier AG 1b: Algemeen, 3955
          - Dossier AG 1c: Algemeen, 3956
          - Dossier AG 2, 3957
          - Dossiers AG 3 - 23, 3958
          - Dossiers AG 24 - 32, 34 - 45, 3959
          - Dossiers AG 46, 48 - 62, 64 - 71, 3960
          - Dossiers AG 72 - 81, 83 - 98, 100, 3961
          - Dossiers AG 101 - 127, 129 - 132, 3962
          - Dossiers AG 133 - 159, 3963
          - Dossiers AG 160 - 162, 163 - 170, 172 - 188, 3964
          - Dossiers AG 190 - 223, 3965
          - Dossiers AG 224 - 254, 3966
          - Dossiers AG 256 - 275, 3967
          - Dossiers AG 276 - 299, 3968
          - Dossiers AG 300 - 325, 3969
          - Dossiers AG 326 - 355, 3970
          - Dossiers AG 356 - 375, 3971
          - Dossiers AG 376 - 401, 3972
          - Dossiers AG 402- 425, 3973
          - Dossiers AG 426- 447, 3974
          - Dossiers AG 448- 460, 3975
          - Dossiers AG 461- 464, 467 - 472, 3976
        - Dossier inzake de Amerikaanse zone [rubriek AK]., 1946-1949; 3977; 1 pak
        - Dossier inzake terug te voeren Duitsers [rubriek AK]., 1946-1949; 3978; 1 pak
        - Dossier inzake personeelszaken algemeen [rubriek Apd]., 1946-1949; 3979; 1 omslag
        - Dossiers inzake routine-orders [rubriek B]., 1945-1949; 3980-3982; 1 pak en 2 omslagen
          - Dossier B1, nrs. 1-150; 1945 juli 3 - 1945 dec. 29, 3980
          - Dossier B2, nrs. 1-123; 1946 jan. 4 - 1946 juli 24, 3981
          - Dossier B3, nrs. 1-279; 1946 juli 2 - 1949 jan. 8, 3982; 1 pak
        - Dossier inzake financiën [rubriek C]., 1946-1949; 3983; 1 pak
        - Dossier inzake maandrapporten [rubriek D]., 1946-1949; 3984; 1 omslag
        - Dossier inzake kantoorbehoeften [rubriek E]., 1946-1949; 3985; 1 omslag
        - Dossiers inzake de Organisatie van de War Crimes [rubriek F]., 1945-1948; 3986-3989; 3 pakken en 1 omslag
          - Dossier F1, nrs. 1-168; 1945 juli 11 - 1947 apr. 23, 3986
          - Dossier F2, nrs. 1-193; 1946 juli 1 - 1947 juni 23, 3987
          - Dossier F3, nrs. 1-127; 1947 mei 14 - 1947 nov. 17, 3988
          - Dossier F4, nrs. 1-63; 1947 nov. 17 - 1948 mei 5, 3989; omslag
        - Dossiers inzake Transport [rubriek G]., 1946-1949; 3990-3991; 1 pak en 1 omslag
          - Dossier G1, nrs. 1-354; 1946 juli 1 - 1949 mrt. 8, 3990
          - Dossier G2, nrs. 1-30; 1949 mrt. 14 - 1949 sep. 11, 3991; omslag
        - Dossiers inzake War Crimes algemeen [rubriek H]., 1945-1949; 3992-4003; 4 pakken en 8 omslagen
          Ook toegankelijk middels de klapper, inv.nrs. 3890-3894 en 3895-3907.
          - Dossier H1, nrs. 1-53; 1945 juli 25 - 1945 dec. 21, 3992
          - Dossier H2, nrs. 1-74; 1946 jan. 2 - 1946 sep. 5, 3993
          - Dossier H3, nrs. 1-141; 1946 juli 8 - 1946 dec. 27, 3994
          - Dossier H4, nrs. 1-312; 1946 dec. 19 - 1947 mei 28, 3995; pak
          - Dossier H5, nrs. 1-106; 1947 mei 28 - 1947 juni 30, 3996
          - Dossier H6, nrs. 1-100; 1947 juni 5 - 1947 aug. 18, 3997
          - Dossier H7, nrs. 1-121; 1947 aug. 22 - 1947 okt. 22, 3998
          - Dossier H8, nrs. 1-177; 1947 okt. 27 - 1948 jan. 26, 3999
          - Dossier H9, nrs. 1-187; 1948 jan. 26 - 1948 mei 7, 4000; pak
          - Dossier H10, nrs. 1-228; 1948 mei 8 - 1948 sep. 20, 4001; pak
          - Dossier H11, nrs. 1-227; 1948 sep. 17 - 1949 mei 3, 4002; pak
          - Dossier H12, nrs. 1-91; 1949 mei 6 - 1949 okt. 3, 4003
        - Wanted Reports [rubriek K]., 1945-1948; 4004-4007; 1 pak en 3 omslagen
          - Dossier K1, nrs. 1-119; 1945 aug. 27 - 1945 dec. 20, 4004
          - Dossier K2, nrs. 42-249a; 1946 jan. 14 - 1946 mrt. 8, 4005
          - Dossier K3, nrs. 250-432; 1946 mrt. 11 - 1946 juli 1, 4006
          - Dossier K4, nrs. 25-112; 1946 juni 14 - 1948 aug. 5, 4007; pak